臺灣新北地方法院板橋簡易庭小額民事判決
　　　　　　　　　　　　　　　　　 109年度板小字第4930號

原　　　告　莫宗豪　
被　　　告　何天瀚即洺耀汽車保修廠


上列當事人間請求損害賠償事件，本院於民國110年10月5日言詞
辯論終結，判決如下：
    主      文
原告之訴駁回。
訴訟費用新臺幣1,000元由原告負擔。
    事實及理由
一、原告主張：原告所有之車牌號碼000-0000號自用小客車（下
    稱系爭車輛），於民國109年8月6日在臺北市忠孝東路6段引
    擎無法啟動，原告隨車將系爭車輛拖運至被告保修廠檢查，
    被告於109年9月24日通知完成修護，原告當日至被告保修廠
    付款新臺幣（下同）120,000元。原告同日交由友人查看系
    爭車輛回復狀況，發現被告未更換噴油嘴4支，原告立即再
    委請其他保養廠檢測，比對原告拍攝被告拆卸噴油嘴之照片
    ，確認被告裝回系爭車輛之噴油嘴均為舊品，被告並未更換
    新品，且舊品噴油嘴上端四周有大量油漬。又系爭車輛現有
    噴油嘴均為舊品，仍可正常發動行駛，並非如被告所言，噴
    油嘴4支均需更換，系爭車輛始能正常發動行駛。為此，爰
    依不完全給付之法律關係，請求被告賠償噴油嘴費用64,000
    元及維修檢護費用5,000元等語。並聲明：被告應給付原告6
    9,000元，及自起訴狀繕本送達翌日起至清償日止，按週年
    利率5%計算之利息。
二、被告則以：被告維修系爭車輛完畢後，業經雙方當場檢測回
    復正常狀況，原告帶回更替零件，被告確已依車況鑑測報價
    、修復及更替零件，並更換系爭車輛噴油嘴4支；原告自承
    無車輛維修專業，亦無相關知識，原告於系爭車輛維修後交
    由第三人處置或檢修，嗣由車廠告知情狀，然此時已非被告
    交車與原告之原貌原狀，原告應舉證證明被告未更換噴油嘴
    ，而非由他人再更換噴油嘴並收取費用；因本件更替之噴油
    嘴價格較高，被告維修後業已併同更替之高壓幫浦裝盒交由
    原告帶走，原告稱維修後之車輛仍裝置原來舊有之噴油嘴，
    並未更換云云，顯不可採等語，資為抗辯。並聲明：原告之
    訴駁回。
三、法院之判斷：
 ■■ 按當事人主張有利於己之事實者，就其事實有舉證之責任，
    民事訴訟法第277條前段定有明文。又民事訴訟如係由原告
    主張權利者，應先由原告負舉證之責，若原告先不能舉證，
    以證實自己主張之事實為真實，則被告就其抗辯事實即令不
    能舉證，或其所舉證據尚有疵累，亦應駁回原告之請求（最
    高法院17年上字第917號判例意旨參照）。原告主張其於109
    年8月6日因系爭車輛故障，而將系爭車輛送至被告保修廠維
    修，維修費用共計120,000元，其中更換噴油嘴4支之費用為
    64,000元，被告於109年9月24日通知原告系爭車輛修復完畢
    ，原告於同日領回系爭車輛等情，業據提出估價單、通訊軟
    體LINE對話紀錄及噴油嘴照片為證，且為被告所不爭執，堪
    信屬實。至原告主張被告未更換系爭車輛之噴油嘴，系爭車
    輛內之噴油嘴仍為原告於109年8月6日送請被告維修時，系
    爭車輛所附之噴油嘴，則為被告所否認，並以前詞置辯，揆
    諸前開說明，原告自應就被告未依約更換系爭車輛之噴油嘴
    即系爭車輛內之噴油嘴仍為109年8月6日送請被告維修之舊
    品乙節負舉證責任。
 ■■ 原告主張被告未更換系爭車輛之噴油嘴等語，固據提出噴油
    嘴照片為憑，然被告抗辯其確有更換系爭車輛之噴油嘴，並
    提出其於109年8月間買受噴油嘴之估價單為證，而觀諸原告
    提出其上註記為109年9月24日交車拍攝之照片，僅有拍攝噴
    油嘴之前端，而無從與其上註記為109年8月7日拍攝之噴油
    嘴相互比對，資以確認被告於109年9月24日所交付系爭車輛
    上之噴油嘴是否與系爭車輛於109年8月7日送交被告維修時
    ，其上附有之原噴油嘴相同。又原告所提出其上註記為110
    年1月27日、110年1月28日拍攝之噴油嘴照片，雖可見系爭
    車輛之噴油嘴已有使用痕跡，然被告否認此為其所更換之噴
    油嘴，而原告復未能提出其他證據證明110年1月27日、110
    年1月28日拍攝之噴油嘴照片，與被告於109年9月24日交付
    系爭車輛時，系爭車輛所附之噴油嘴及原告於109年8月7日
    送交被告維修之系爭車輛所附噴油嘴均相同，自無從據此認
    定被告未更換系爭車輛之噴油嘴。準此，原告主張被告未更
    換系爭車輛之噴油嘴，並依不完全給付之法律關係，請求被
    告賠償噴油嘴費用64,000元及維修檢護費用5,000元，洵屬
    無據。
四、綜上所述，原告依不完全給付之法律關係，請求被告給付69
    ,000元，及自起訴狀繕本送達翌日起至清償日止，按週年利
    率5%計算之利息，為無理由，應予駁回。
五、本件事證已臻明確，兩造其餘之攻擊防禦方法及所提證據，
    於判決結果不生影響，爰不一一論列，併此敘明。
六、本件係適用小額訴訟程序所為原告敗訴之判決，爰依職權確
    定訴訟費用額為原告已繳納之第一審裁判費1,000元，由原
    告負擔。
中　　華　　民　　國　 110　　年　　10　　月　　29　　日
                  臺灣新北地方法院板橋簡易庭
                            法  官  施函妤
以上為正本係照原本作成。
如不服本判決，應於送達後20日內，向本院提出上訴狀並表明上
訴理由，如於本判決宣示後送達前提起上訴者，應於判決送達後
20日內補提上訴理由書（須附繕本）。
中　　華　　民　　國　 110　　年　　11　　月　　1　　日
                            書記官  吳昌穆
附錄：
一、民事訴訟法第436條之24第2項：
    對於小額程序之第一審裁判上訴或抗告，非以其違背法令為
    理由，不得為之。
二、民事訴訟法第436條之25：
    上訴狀內應記載上訴理由，表明下列各款事項：
    (一)原判決所違背之法令及其具體內容。
    (二)依訴訟資料可認為原判決有違背法令之具體事實。
三、民事訴訟法第471 條第1 項：（依同法第436 條之32第2 項
    規定於小額事件之上訴程序準用之）
    上訴狀內未表明上訴理由者，上訴人應於提起上訴後二十日
    內，提出理由書於原第二審法院；未提出者，毋庸命其補正
    ，由原第二審法院以裁定駁回之。